【裁判字號】    95,易,304
【裁判日期】    950920
【裁判案由】    竊盜
【裁判全文】
臺灣苗栗地方法院刑事判決               95年度易字第304號
公  訴  人  臺灣苗栗地方法院檢察署檢察官
被      告  丙○○  38歲民.
                    （另案羈押於臺灣苗栗看守所）
上列被告因竊盜案件，經檢察官聲請以簡易判決處刑（95年度偵
字第1976號），暨移送併案審理（95年度偵字第2995號），本院
苗栗簡易庭認不應以簡易判決處刑，改依通常程序，本院並依簡
式審判程序審理，判決如下：
    主  文
丙○○連續竊盜，累犯，處有期徒刑柒月。
    犯罪事實及理由
一、犯罪事實：
  (一)丙○○因輕度智能不足，致對一般事務之理解、認知、判斷
    及自我控制能力受損，而為精神耗弱之人。其前有竊盜、妨
    害風化等前科素行，前因竊盜案件，分別經法院判處有期徒
    刑8 月及3 月，定執行刑為有期徒刑10月確定，甫於民國94
    年11月13日執行完畢。
  (二)丙○○猶不知悔改，基於為自己不法所有之概括犯意，連續
    於下列時、地，竊取他人所有之財物：
  1.於95年4 月1 日13時許，行經苗栗縣苗栗市縣○路120 號2
    樓乙○○經營之宏福牙科診所前，見門未上鎖、且診所內無
    人之際，竟入內徒手竊取置於櫃臺抽屜內之現金新台幣（下
    同）1046元（侵入住居部分，未提告訴），得手後，旋於同
    日16時50分許，在同市縣○路與府東路口為警查獲，並從其
    身上查獲上開竊得現金（已發還）。
  2.先後於95年3 月15日下午2 時許、同年4 月28日下午1 時35
    分許，進入位於苗栗縣苗栗市○○路91號由甲○○所經營之
    「上林藥局」內，徒手竊取甲○○置於櫥櫃內之財物，分別
    竊取現金4 千元及7 千元得手，並花用殆盡。嗣於同年5 月
    9 日上午9 時許，再度進入上開藥局，尚未著手，即為甲○
    ○發現並報警查獲。
  (三)案經苗栗縣警察局苗栗分局報請臺灣苗栗地方法院檢察署檢
    察官偵查後聲請以簡易判決處刑，及苗栗縣警察局苗栗分局
    報請同署檢察官偵查後移送併案審理。
二、證據名稱：
  (一)犯罪事實(二)1.被告於警詢、偵訊及本院審理中之自白（見95
    年度偵字第1976號第9 頁、27頁；95年度易字第304 號95年
    6 月28日準備程序筆錄第2 頁、95年9 月6 日準備程序筆錄
    第3頁、審判筆錄第2頁）。
  (二)犯罪事實(二)1.被害人乙○○於警詢中之指訴（見95年度偵字
    第1976號第12頁）贓物認領保管單乙紙（同上偵卷第16頁）
    、監視器翻拍相片4 張（同上偵卷第24頁至第25頁）。
  (三)犯罪事實(二)2.被告於警詢及本院審理中之自白（見95年度偵
    字第2995號第5 頁；95年度易字第304 號95年6 月28日準備
    程序筆錄第2 頁、95年9 月6 日準備程序筆錄第3 頁、審判
    筆錄第2 頁）。
  (四)犯罪事實(二)2.被害人甲○○於警詢中之指訴（見95年度偵字
    第2995號第8 頁）、監視器翻拍相片4 張（同上偵卷第11頁
    至第12頁）。
  (五)另關於被告前科之證據，其名稱為臺灣高等法院被告全國前
    案紀錄、臺灣苗栗地方院檢察署刑案資料查註紀錄表、臺灣
    高等法院在監在押全國紀錄表。
三、論罪科刑：
  (一)被告行為後，刑法業於94年2 月2 日經總統以華總一義字第
    09400014901 號令修正公布，並於95年7 月1 日施行（下稱
    新法，修正前刑法下稱舊法），參酌最高法院95年5 月23日
    刑事庭第八次會議決議，新法第2 條第1 項之規定，係規範
    行為後法律變更所生新舊法律比較適用之準據法，於新法施
    行後，應適用新法第2 條第1 項之規定（按：行為後法律有
    變更者，適用行為時之法律。但行為後法律有利於行為人者
    ，適用最有利於行為人之法律），為「從舊從輕」之比較。
    另於比較時應就罪刑有關之共犯、未遂犯、想像競合犯、牽
    連犯、連續犯、結合犯，以及累犯加重、自首減輕暨其他法
    定加減原因（如身分加減）與加減比例等一切情形，本於統
    一性及整體性原則，綜其全部罪刑之結果而為比較。本案涉
    及法律變更之部分經比較新舊刑法之規定，以舊法（行為時
    法）有利於被告，依新法第2 條第1 項前段規定，自應適用
    行為時之刑法，合先敘明。
  (二)被告所為，均係犯刑法第320 條第1 項之竊盜罪。其先後多
    次竊盜之行為，時間緊接，所犯係構成要件相同之罪名，顯
    係出於概括之犯意反覆為之，為連續犯，應依修正前刑法第
    56條之規定論以竊盜一罪，並加重其刑。又被告受有如事實
    欄所載罪刑執行情形，有臺灣高等法院被告前案紀錄表在卷
    可按，其受有期徒刑執行完畢後，5 年以內再犯本件有期徒
    刑以上之罪，為累犯，應依修正前刑法第47條規定遞加重其
    刑。
  (三)另被告因輕度智能不足，致對一般事務之理解、認知、判斷
    及自我控制能力受損，於行為時為精神耗弱之人乙節，此有
    財團法人為恭紀念醫院精神醫療中心95年8 月15日（95）為
    恭醫字第0950000807號函暨司法鑑定報告書1 份在卷可證。
    則被告於行為時之精神狀態既處於精神耗弱狀態，爰依修正
    前刑法第19條第2 項規定減輕其刑。上述刑之加重、減輕事
    由，依法係先加後減，附此敘明。
  (四)爰審酌被告於警詢、檢察官偵訊及本院審理中均能完全陳述
    個人年籍資料及犯案過程，尚與刑事訴訟法第31條第1 項所
    定需行指定辯護人之情形不符，併此敘明。
三、應適用之法條：
  (一)刑事訴訟法第452 條、第273 條之1 第1 項、第299 條第1
    項前段、第310 條之2 、第454 條第1 項。
  (二)刑法第2 條第1 項前段、第320 條第1 項；修正前刑法第56
    條、第47條、第19條第2 項。
  (三)罰金罰鍰提高標準條例第1條前段。
四、本判決係依刑事訴訟法第310 條之2 、第454 條第1 項製作
    ，依法僅記載當事人欄、主文、犯罪事實、證據名稱以及應
    適用之法條。如不服本判決，應於判決送達之日起10日內，
    向本院提起上訴。
本案經檢察官黃俊鳴到庭執行職務。
中    華    民    國    95    年    9     月    20    日
                  刑事第二庭    法  官  林燦都
以上正本與原本無異
中    華    民    國    95    年    9     月    20    日
                                書記官  陳建分
附記論罪之法條全文：
中華民國刑法第320條第1項
意圖為自己或第三人不法之所有，而竊取他人之動產者，為竊盜
罪，處五年以下有期徒刑、拘役或五百元以下罰金。


司法院資訊處製作；財團法人民間司法改革基金會備份。
